# 关于年报的披露

提问人：bestxulin 时间：2013-03-17 12:25:09
今年上市公司报告要求将供应商和客户按最终控制方合并列示，而财务报告规范没有修改，那么财务报告的附注是否应该与年度报告保持一致，按最终控制方合并列示？
<来自中国会计视野网iPhone客户端>

回答人：chenyiwei
从避免财务报告和年报的其他部分之间重大不一致导致混淆的考虑出发，在财务报表附注中对前五大销售客户按最终控制人合并列示也是可以的。但应当在附注中注明此处的“前五大客户”的销售额统计口径是按照其所属的最终控制人汇总统计的。 另外这个规定还有一点考虑不周的地方，即对于本上市公司所属集团内的其他成员企业之间的销售，是不应当合并列示的，但这一点并未考虑到，这样对于一些集团内部关联交易较多的上市公司就会遇到麻烦。

提问人：bestxulin 时间：2013-03-17 21:00:59
这一点应该不是强制要求吧？也是可以不在财务报告中按最终控制方统计？

回答人：chenyiwei
2012 年修订后的年报内容与格式准则是有这样的强制要求的。